【裁判字號】    99,審聲,105
【裁判日期】    991229
【裁判案由】    停止執行
【裁判全文】
臺灣高雄地方法院民事裁定             99年度審聲字第105號
抗  告  人
即  聲請人  蔡素珍
相  對  人  寶鑽資產管理有限公司
法定代理人  陳寶玉
上列當事人間聲請停止執行事件，抗告人對本院於民國99年12月
9日所為裁定提起抗告，本院裁定如下：
    主    文
原裁定撤銷。
聲請人供擔保新臺幣壹佰陸拾參萬玖仟柒佰零肆元後，本院九十
九年度司執字第三二一五九號執行事件對聲請人所有如附件所示
土地、建物所為強制執行程序，應於本院九十九年度補字第一六
三八號債務人異議之訴事件判決確定前，暫予停止執行。
抗告費用新臺幣壹仟元由相對人負擔。
    理    由
一、抗告意旨略以：相對人執行抗告人所有如附件所示土地、建
    物（下稱系爭房地）可資受償範圍，尚須扣除第三人即系爭
    房地之抵押權人高雄市農會、第一商業銀行股份有限公司（
    下稱第一銀行）得優先受償之本金債權新台幣（下同）160
    萬元、70萬元，暨前揭本金所生之利息債權，是以相對人於
    本院99年度司執字第32159 號執行事件（下稱系爭執行事件
    ）因系爭房地停止執行後未能即時受償之損害額，應以相對
    人債權額1,000 萬元扣除前開抵押債權足資受償範圍後之數
    額，取其整數作為計算基礎，始為適當，原裁定所定擔保金
    數額係有過高，應予廢棄，改定適當之擔保金等語。
二、按原法院或審判長認抗告為有理由者，應撤銷或變更原裁定
    ，民事訴訟法第490 條第1 項定有明文。次按法院裁定准許
    停止強制執行所定之擔保金，係備供債權人因停止執行所受
    損害之賠償，其數額應依標的物停止執行後，債權人未能即
    時受償或利用該標的物所受之損害額，非以標的物之價值或
    其債權額為依據；至擔保金額之多寡應如何認定為相當，原
    屬於法院職權裁量之範圍，如已斟酌債權人因停止執行所應
    受之損害，自非當事人所可任意指摘，亦有最高法院91年台
    抗字第429 號、92年台抗字第574 號裁定要旨足資參照。
三、經查：
  (一)第一銀行為附件編號一所示房地（下稱編號一房地）之第一
    順位最高限額抵押權人，設定本金最高限額684 萬元，第一
    銀行於系爭執行事件聲明參與分配之債權額為814,452 元，
    及自民國99年5 月1 日起至清償日止，按年息3.72% 計算之
    利息，暨逾期在6 個月以內者，按上開利率10% ，逾期超過
    6 個月以上者，按上開利率20% 計算之違約金；而高雄市農
    會為附件編號二所示房地（下稱編號二房地）之第一順位最
    高限額抵押權人，設定本金最高限額為300 萬元，該農會於
    系爭執行事件聲明參與分配之債權額為1,617,682 元，及自
    99年4 月30日起至清償日止，按年息2.95% 計算之利息，暨
    逾期在6 個月以內者，按上開利率1 成，逾期超過6 個月以
    上者，按上開利率2 成計算之違約金等情，有系爭執行事件
    卷附土地、建物登記謄本、聲明參與分配狀為憑，故抗告人
    主張第一銀行、高雄市農會就系爭房地拍賣所獲金額，得優
    先於相對人受償，核與前揭證據相符，係屬可採。
  (二)又編號一、二房地於99年12月23日第1 次拍賣底價分別為55
    0 萬元、450 萬元，有系爭執行事件卷附拍賣公告足佐，倘
    系爭房地均在第1 次拍賣程序中即按前揭底價拍定成交，則
    編號一房地拍賣所得於扣除第一銀行得優先受償之本金814,
    452 元後，相對人尚得受償4,685,548 元；編號二房地拍賣
    所得於扣除高雄市農會得優先受償之本金1,617,682 元後，
    相對人尚得受償2,882,318 元，是以系爭執行事件倘如期進
    行拍賣程序，則相對人可資受償之金額共7,567,866 元，應
    堪認定。本院斟酌抗告人聲請停止系爭執行事件就系爭房地
    停止執行之擔保金額，應以相對人於系爭執行事件可資受償
    金額7,567,866 元為計算依據，而抗告人就系爭執行事件提
    起債務人異議之訴之訴訟標的金額逾100 萬元，係屬得上訴
    第三審事件，依司法院所訂各級法院辦案期限實施要點規定
    ，其辦案期限為第一審1 年4 個月、第二審2 年、第三審1
    年，合計4 年4 個月，相對人於前開停止強制執行期間，可
    能遭受之損害乃無法即時受償或就獲償金額為其他利用更有
    所得之損失，爰按法定利率年息5%計算相對人因停止執行所
    受損失為1,639,704 元（即7,567,866 ×5%×[4+1/3]=1,63
    9,704 ，元以下四捨五入），抗告人指摘原裁定酌定之擔保
    金額過高，係有理由，爰依首揭規定，廢棄原裁定，改定本
    件擔保金如主文所示。
四、依民事訴訟法第490 條第1 項、第95條、第78條，裁定如主
    文。
中    華    民    國    99    年    12    月    29    日
                  民事第二庭  法  官  賴文姍
為正本係照原本作成。
如對本裁定抗告須於裁定送達後10日內向本院提出抗告狀，並繳
納裁判費新台幣1,000元。
中    華    民    國    99    年    12    月    29    日
                              書記官  賴朱梅
附件：
一、高雄市苓雅區○○○段1 小段第2783地號，權利範圍萬分之
    221 之土地，及其上建號7843號，即門牌號碼為高雄市○○
    區○○街88號，權利範圍全部，暨暫編建號20826 號之未辦
    保存登記建物，權利範圍全部之房屋。
二、高雄市苓雅區○○○段1 小段第2878地號，權利範圍720 分
    之12之土地，及其上建號15359 號，即門牌號碼為高雄市○
    ○區○○街285 巷8 號5 樓，權利範圍全部，暨暫編建號20
    825 號之未辦保存登記建物，權利範圍全部之房屋。

司法院資訊處製作；財團法人民間司法改革基金會備份。
